Inventaris van het archief van de Nederlandse Permanente Vertegenwoordiging bij de Verenigde Naties te New York, 1955-1974
Nationaal Archief, Den Haag
- Algemeen archief, I.
  - Protocol, 2
    - Stukken betreffende protocolaire handelingen inzake overeenkomsten en verdragen., 1960 - 1974; 46-115; 7 pakken en 63 omslagen
      - Overeenkomst inzake de huwelijkstoestemming, de minimum leeftijd waarop een huwelijk mag worden aangegaan en de registratie van huwelijken. 1965, 52
      - Overeenkomst inzake de instanties welke zijn aangewezen voor de afgifte van certificaten van oorsprong. 1965, 53
      - Overeenkomst inzake aanvaringen in de binnenvaart. 1965 - 1966, 54
      - Overeenkomst inzake de afschaffing van het vereiste van legalisatie voor buitenlandse openbare akten. 1965 - 1974, 55
      - Overeenkomst inzake de erkenning en de tenuitvoerlegging van beslissingen over onderhoudsverplichtingen jegens kinderen. 1965 - 1974, 56
      - Overeenkomst inzake het aannemen van eenvormige goedkeuringsvoorwaarden en de wederzijdse erkenning van goedkeuring van uitrustingsstukken en onderdelen van motorrijtuigen. 1965 - 1974, 57; pak
      - Verdragen tussen de Benelux en andere landen. 1965 - 1974, 58; pak
      - Verdragen tussen Nederland en andere landen. 1965 - 1974, 59-63
        - Australië - Zaïre (Brazzaville). 1965 - 1974, 59
        - Benin - Ethiopië. 1965 - 1974, 60; pak
        - Finland - Korea. 1965 - 1974, 61; pak
        - Luxemburg - Turkije. 1965 - 1974, 62; pak
        - Verenigde Arabische Republiek - Zwitserland. 1965 - 1974, 63
      - Overeenkomst inzake de teboekstelling van binnenvaartschepen. 1966, 64
      - Overeenkomst inzake de voorkoming en de bestraffing van genocide. 1966, 65
      - Overeenkomst inzake douanefaciliteiten ten behoeve van het toeristenverkeer. 1966, 66
      - Arbitrageverdragen. 1966 - 1970, 67
      - Overeenkomst inzake het verhaal in het buitenland van uitkeringen tot onderhoud. 1966 - 1970, 68
      - Overeenkomsten inzake de Eerste en Tweede Vredesconferentie. 1966 - 1970, 69
      - Overeenkomst inzake de oprichting van een Internationaal Octrooi Instituut. 1966 - 1974, 70
      - Overeenkomst tot regeling der wetsconflicten betreffende de vorm van beschikkingen bij testament. 1966 - 1974, 71
      - Verklaring inzake het recht op de vlag van staten welke geen zeekust bezitten. 1967, 72
      - Overeenkomst inzake het internationale vervoer van goederen onder dekking van carnets TIR. 1967 - 1974, 73
      - Vluchtelingenprotocol. 1968, 74
      - Belastingverdragen. 1968 - 1970, 75
      - Overeenkomst inzake het internationaal vervoer van gevaarlijke goederen over de weg. 1968 - 1974, 76
      - Overeenkomst inzake de beteugeling van de handel in ontuchtige uitgaven. 1969, 77
      - Overeenkomst inzake de nationaliteit van de gehuwde vrouw. 1969, 78
      - Overeenkomst inzake het huwelijksgoederenrecht. 1969, 79
      - Verklaring inzake de aanleg van internationale hoofdverkeerswegen. 1969, 80
      - Overeenkomst inzake het functioneren in Nederland van de Headquarters of the Allied Forces in Central Europe (AFCENT). 1969 - 1972, 81
      - Internationale verdragen inzake de rechten van de mens. 1969 - 1974, 82
      - Overeenkomst inzake de alimentatieverplichtingen jegens kinderen. 1969 - 1974, 83
      - Overeenkomst inzake de betekening en de kennisgeving in het buitenland van gerechtelijke en buitengerechtelijke stukken in burgerlijke en in handelszaken. 1969 - 1974, 84
      - Overeenkomst inzake de bevoegdheden der autoriteiten en de toepasselijke wet inzake de bescherming van minderjarigen. 1969 - 1974, 85
      - Overeenkomst inzake de burgerlijke rechtsvordering. 1969 - 1974, 86
      - Overeenkomst inzake de voorrechten en immuniteiten van gespecialiseerde organisaties. 1969 - 1974, 87
      - Overeenkomst inzake echtscheiding en scheiding van tafel en bed. 1969 - 1974, 88
      - Europese conventie inzake internationale arbitrage. 1970, 89
      - Ratificatie van de multilaterale verdragen ten gevolge van het 25-jarig bestaan van de VN. 1970, 90
      - Overeenkomst inzake de op de internationale koop van roerende lichamelijke zaken toepasselijke wet. 1970 - 1974, 91
      - Overeenkomst inzake zeeliedenvluchtelingen. 1970 - 1974, 92
      - Overeenkomst tot regeling der wetsconflicten met betrekking tot het huwelijk. 1970 - 1974, 93
      - Statuut van de Haagse Conferentie voor Internationaal Privaatrecht. 1970 - 1974, 94
      - Herziening van de algemene akte inzake de vreedzame regeling van internationale geschillen. 1971, 95
      - Overeenkomst inzake de doorvoerhandel van en naar staten zonder zeekust. 1971, 96
      - Overeenkomst inzake de instelling van een Surinaams-Guyanese Commissie. 1971, 97
      - Overeenkomst inzake de status van vluchtelingen. 1971, 98
      - Overeenkomst inzake de arbeidsvoorwaarden voor de bemanningen van motorrijtuigen in het internationale vervoer over de weg. 1971 - 1972, 99
      - Overeenkomst inzake het functioneren van de Europese School in Nederland. 1971 - 1973, 100
      - Internationale cacao-overeenkomst. 1972, 101
      - Overeenkomst inzake de ontwikkeling en exploitatie van het gas centrifuge proces voor het produceren van verrijkt uranium tussen Nederland, West Duitsland, het Verenigd Koninkrijk en Noord Ierland. 1972, 102
      - Overeenkomst inzake het internationaal vervoer van aan bederf onderhevige levensmiddelen en de daartoe te gebruiken speciale vervoermiddelen. 1972, 103
      - Overeenkomst tussen Nederland en de European Space Research Organisatie voor de oprichting van een Europees Ruimte Technologie Centrum. 1972, 104
      - Overeenkomst inzake het verkrijgen van bewijsmateriaal in het buitenland op het gebied van het burgerlijk recht en het handelsrecht. 1972 - 1973, 105
      - Overeenkomst inzake het wegverkeer en verkeerstekens. 1972 - 1973, 106
      - Verdrag van Wenen inzake diplomatiek verkeer. 1972 - 1974, 107
      - Internationale koffie-overeenkomst. 1973, 108
      - Overeenkomst inzake de curatele en soortgelijke maatregelen van bescherming. 1973 - 1974, 109
      - Overeenkomst tot regeling van de voogdij van minderjarigen. 1973 - 1974, 110
      - Beëindiging van de erkenning van de jurisdictie van het Internationaal Gerechtshof. 1974, 111
      - Overeenkomst inzake de erkenning en ten uitvoerlegging van buitenlandse scheidsrechterlijke uitspraken. 1974, 112
      - Overeenkomst inzake de vermindering van statenloosheid. 1974, 113
      - Verdrag van Wenen inzake consulaire betrekkingen en aanvullende protocollen. 1974, 114
      - Verdrag van Wenen inzake speciale missies. 1974, 115
  - Juridische aangelegenheden, 3
    - Stukken betreffende voorrechten en immuniteiten., 1953 - 1974; 116-117; 1 pak en 1 omslag
      - Leden van internationale organen. 1953 - 1974, 116; pak
        Oude code: B 317.1
      - Leden van de VN. 1970 - 1974, 117
    - Stukken betreffende de samenwerking tussen de VN, de Haagse Conferentie voor het Internationale Privaatrecht en het Instituut voor Unificatie van het Internationale Privaatrecht in Rome., 1957 - 1958; 118; 1 omslag
      Oude code: A 315
    - Stukken betreffende de betrekkingen met de Verenigde Staten als gastheerland., 1965 - 1974; 119; 1 pak
    - Stukken betreffende de begrenzing van het continentaal plat tussen Venezuela en de Nederlandse Antillen en onder de Noordzee tussen Nederland en Denemarken., 1970 - 1972; 120; 1 omslag
      Oude code: B 311
    - Stukken betreffende de beveiliging en onschendbaarheid van diplomaten., 1970 - 1973; 121-122; 2 pakken
      - 1970-1972, 121
      - 1973, 122
    - Stukken betreffende de publicatie van hoofdstuk V van het boek "The reality of foreign aid" van Thorp en de consequenties van de toetreding van de Sovjet-Unie tot de Universal Copyright Convention., 1972 - 1973; 123; 1 omslag
      Oude code: B 335.62
  - Aangelegenheden van openbare orde, openbare gezondheidszorg, 4
    - Stukken betreffende maatregelen ter voorkoming en bestrijding van de vervuiling van de zee., 1970; 124; 1 omslag
      Oude code: B 431.6
    - Stukken betreffende het bemiddelen bij het streven van de Nederlandse kunstschilder Gerard Esser tot het onder de aandacht brengen van dierenmishandeling., 1970 - 1973; 125; 1 omslag
      Oude code: B 422
    - Stukken betreffende het politiek asiel., 1974; 126; 1 omslag
      Oude code: B 413.13
  - Waterstaat, verkeer en vervoer, verbindingen en elektronica, 5
    - Stukken betreffende aangelegenheden inzake de burgerluchtvaart., 1956 - 1969; 127-128; 1 omslag en 1 stuk
      - 1956-1961, 127
        Oude code: A 554.0, 555.4
      - 1969, 128; stuk
        Oude code: B 554
    - Stukken betreffende de opening van het Suezkanaal., 1968; 129; 1 omslag
      Oude code: B 520
    - Stukken betreffende de uitgifte van een Nederlandse postzegel in verband met de herdenking van het 25-jarig bestaan van de VN., 1970; 130; 1 omslag
      Oude code: B 561.4
  - Economie, arbeid, 6
    - Stukken betreffende het geven van ontwikkelingshulp., 1970 - 1974; 131-135; 5 omslagen
      - Internationale instituten voor landbouwkundig onderzoek. 1970 - 1971, 131
        Oude code: B 610.32
      - Chili. 1973 - 1974, 132
      - Nigeria. 1972, 133
      - Sudanese vluchtelingen. 1972 - 1973, 134
      - Sri Lanka. 1974, 135
    - Stukken betreffende het Nederlandse beleid inzake monetaire en handelspolitieke ontwikkelingen., 1971 - 1974; 136; 1 omslag
      Oude code: B 600
    - Stukken betreffende ontwikkelingen in de olie-industrie., 1973 - 1974; 137; 1 omslag
      Oude code: B 614.51
  - Sociale aangelegenheden, 7
    - Stukken betreffende het verlenen van hulp bij natuurrampen., 1968 - 1974; 138-147; 6 pakken en 4 omslagen
      - Algemeen. 1968 - 1974, 138
        Oude code: B 712
      - Afghanistan. 1971, 139; omslag
      - Bangladesh. 1971 - 1974, 140-144
        - 1971, 140
        - 1972 jan. - mei, 141
        - 1972 juni - dec., 142
        - 1973 jan. - aug., 143
        - 1973 sep. - 1974 dec., 144
      - India en Pakistan. 1971, 145; omslag
      - Nicaragua. 1973, 146; omslag
      - Pakistan. 1972 - 1973, 147; omslag
    - Stukken betreffende het Ralph Bunche Memorial, een internationaal plan om een speciale afdeling in te richten in het New York Hospital Cornell Medical Center voor het behandelen van en het doen van onderzoek naar nierziekten., 1972 - 1974; 148; 1 omslag
      Oude code: B 74
  - Culturele en wetenschappelijke aangelegenheden, voorlichting, 8
    - Stukken betreffende kritiek van de PV van Nederland in New York op het verlenen van subsidie door de Nederlandse regering aan het persbureau ANP-ANETA, dat anti-Nederlands nieuws uitgeeft over de kwestie Nederlands Nieuw-Guinea., 1955; 149; 1 omslag
      Oude code: A 820
    - Stukken betreffende een artikel van C.W.A. Schürmann in het jaarboek van de Vereniging voor Internationale Rechtsorde (VIRO) naar aanleiding van het overlijden van Dag Hammarskjöld., 1962; 150; 1 omslag
      Oude code: A 823.21
    - Stukken betreffende richtlijnen van de Nederlandse minister van Buitenlandse Zaken, J.M.A.H. Luns, met betrekking tot de omgang met journalist W.L. Oltmans., 1962 - 1964; 151; 1 omslag
      Oude code: A 823.19
    - Stukken betreffende het Dag Hammarskjöld Memorial Scholarship Fund en de Nederlandse bijdrage hieraan., 1963 - 1974; 152; 1 omslag
      Oude code: B 812.72/823.19
    - Stukken betreffende de voorlichting over de VN ten behoeve van de Nederlandse pers, radio en televisie., 1965 - 1974; 153; 1 omslag
      Oude code: B 820
    - Stukken betreffende het ultracentrifugeproject dat is afgesloten tussen Nederland, West-Duitsland en het Verenigd Koninkrijk., 1969 - 1970; 154; 1 omslag
      Oude code: B 813.33
    - Stukken betreffende aangelegenheden inzake het onderwijs., 1969 - 1974; 155-158; 1 pak en 3 omslagen
      - VN Universiteit. 1969 - 1974, 155; pak
        Oude code: B 812.50
      - International Peace Academy. 1970 - 1974, 156
        Oude code: B 812.5
      - United Nations International school (UNIS). 1970 - 1974, 157
        Oude code: B 812.0
      - Nederlands Instituut voor Vredesvraagstukken. 1971 - 1972, 158
    - Stukken betreffende de ontwerp-resolutie van Malta inzake nieuwe technieken voor uraniumverrijking., 1970 - 1971; 159; 1 omslag
  - Staatkunde, landsverdediging, internationale organisaties, 9
    - Staatkunde, 9.1
      - Algemeen, 9.10
        - Stukken betreffende de politieke ontwikkelingen in diverse landen en gebieden., 1954 - 1974; 160-421; 29 pakken en 224 omslagen en 10 stukken
          - Aden. 1963, 160
            Oude code: A 910
          - Afghanistan. 1973 - 1974, 161
            Oude code: B 910
          - Afrika. 1959 - 1964, 162
          - Albanië. 1963, 163
          - Algerije. 1955 - 1967, 164-165
            - 1955-1959, 164; pak
              Oude code: A 910/A 999.214
            - 1965-1967, 165
          - Angola. 1961 - 1974, 166-167
            - 1961, 166
            - 1974, 167
          - Anguilla. 1967 - 1969, 168
          - Arabische Unie. 1958, 169
          - Australisch Nieuw-Guinea. 1960 - 1962, 170
          - Australië. 1963, 171; stuk
          - Bahama's. 1968 - 1974, 172
          - Bahrein. 1970 - 1973, 173
          - Bangladesh. 1972 - 1973, 174
          - Barbados. 1967 - 1971, 175
          - Belize (Brits Honduras). 1957 - 1963, 176
          - België. 1964, 177; stuk
          - Berlijn. 1959 - 1966, 178-179
            - 1959-1961, 178
            - 1965-1966, 179
          - Bhutan. 1972, 180
          - Biafra. 1967 - 1968, 181
          - Birma. 1956 - 1974, 182-183
            - 1956-1961, 182
            - 1974, 183
          - Bolivia. 1963 - 1966, 184-185
            - 1963, 184
            - 1966, 185
          - Botswana. 1966 - 1974, 186
          - Brazilië. 1955 - 1972, 187-188
            - 1955-1962, 187
            - 1972, 188; stuk
          - Brits Guyana. 1960 - 1966, 189-190
            - 1960-1964, 189
            - 1965-1966, 190
          - Brunei. 1973 - 1974, 191
          - Bulgarije. 1963 - 1968, 192-193
            - 1963, 192
            - 1968, 193
          - Burundi. 1964 - 1974, 194-195
            - 1964, 194
            - 1965-1974, 195
          - Cambodja. 1961 - 1974, 196-197
            - 1961-1964, 196; pak
            - 1965-1974, 197; pak
          - Canada. 1965, 198
          - Caraïbische gebieden. 1964, 199
          - Centraal Afrikaanse Republiek. 1961 - 1974, 200-201
            - 1961-1964, 200
            - 1965-1974, 201
          - China. 1955 - 1973, 202-203
            - 1955-1964, 202; pak
            - 1965-1973, 203; pak
          - Chili. 1967 - 1974, 204
          - Comoren. 1973 - 1974, 205
          - Congo. 1960 - 1964, 206-224
            - Algemeen. 1960 feb. - aug., 206; pak
            - Algemeen. 1960 sep. - dec., 207; pak
            - Algemeen. 1961, 208; pak
            - Algemeen. 1962-1964, 209; pak
            - Zittingen van de Adviescommissie. 1960, 210
            - Financiering van diverse werkzaamheden. 1960 - 1961, 211
            - Werven van personeel voor diverse werkzaamheden. 1960 - 1962, 212
            - Bijdrage van Nederland aan het noodfonds voor Congo. 1960 - 1964, 213
            - Civiele operaties. 1960 - 1964, 214
            - United Nations Operation in the Congo (UNOC). Algemeen. 1960 - 1962, 215
            - United Nations Operation in the Congo (UNOC). Aanstelling en aflossing van Nederlandse militairen. 1961 - 1964, 216
            - United Nations Operation in the Congo (UNOC). Indienen van schadeclaims door België bij de VN. 1962 - 1963, 217
            - United Nations Operation in the Congo (UNOC). Levering van veldhospitalen door Nederland. 1962 - 1964, 218; pak
            - United Nations Operation in the Congo (UNOC). Samenstelling en sterkte van de UNOC-troepen. 1962 - 1964, 219
            - Beschermen van nationale parken. 1961, 220
            - Internationale hulpverlening. 1962, 221
            - KLM; ter beschikking stellen van een constellation. 1962, 222
            - Overvliegen en landen te Zanderij (Suriname) door vliegtuigen van de VN van en naar Congo. 1962 - 1963, 223
            - Opleiding van troepen van het African National Congress (ANC) in de Congo. 1963, 224
          - Congo (Portugal). 1965 - 1966, 225
          - Congo-Brazzaville. 1965 - 1966, 226
          - Congo-Kinshasha. 1965 - 1971, 227
          - Costa Rica. 1964, 228
          - Cuba. 1959 - 1972, 229-230
            - 1959-1964, 229; pak
            - 1968-1972, 230
          - Cyprus. 1955 - 1958, 231-232
            - 1955-1956, 231; pak
            - 1957-1958, 232; pak
          - Dahomey. 1973 - 1974, 233
          - Denemarken. 1967 - 1973, 234
          - Dominicaanse Republiek. 1963, 235
          - Ecuador. 1967, 236
          - Egypte. 1955 - 1961, 237-240
            - Algemeen. 1956 - 1957, 237
            - Suezkanaal. 1955-1956, 238; pak
              Oude code: A 910/A999.214
            - Suezkanaal. 1957, 239; pak
            - Suezkanaal. 1958-1961, 240
          - Ethiopië. 1963 - 1974, 241-242
            - 1963-1964, 241
            - 1973-1974, 242
          - Falklandeilanden. 1967 - 1974, 243
          - Fiji. 1967 - 1974, 244
          - Filipijnen. 1961 - 1972, 245-246
            - 1961-1963, 245
            - 1968-1972, 246
          - Formosa. 1955 - 1958, 247
          - Frankrijk. 1957 - 1974, 248-249
            - 1957-1963, 248
              Rubricering: ZG
            - 1969-1974, 249
          - Frans-Guyana. 1958, 250
          - Gabon. 1972 - 1974, 251
          - Gambia. 1965 - 1971, 252
          - Ghana. 1964 - 1966, 253-254
            - 1964, 253
            - 1966, 254
          - Gibraltar. 1965 - 1974, 255; pak
          - Grenada. 1974, 256
          - Griekenland. 1955 - 1974, 257-258
            - 1955-1964, 257
            - 1965-1974, 258
          - Guatemala. 1960 - 1965, 259-260
            - 1960-1963, 259
            - 1965, 260
          - Guinee. 1959 - 1974, 261-262
            - 1959-1962, 261
            - 1970-1974, 262
          - Guinee-Bissau. 1973 - 1974, 263; pak
          - Guyana. 1966 - 1973, 264
          - Haïti. 1960 - 1974, 265-266
            - 1960-1964, 265
            - 1967-1974, 266
          - Hongarije. 1956 - 1963, 267
          - Ierland. 1969 - 1972, 268
          - India. 1956 - 1974, 269-270
            - 1956-1964, 269
            - 1966-1974, 270
          - Indonesië. 1954 - 1974, 271-284
            - Algemeen. 1954-1964, 271
            - Algemeen. 1970-1974, 272
            - Nederlandse arrestanten (onder andere Schmidt en Jungschlaeger). 1955 - 1958, 273
            - Opheffen van Indonesische schulden aan Nederland door Indonesië. 1956 - 1957, 274
            - Diplomatieke en postale betrekkingen met Nederland. 1956 - 1963, 275; pak
            - Anti-Nederlandse maatregelen. 1958, 276
            - Buitenlandse betrekkingen. 1958 - 1959, 277
            - Internationale wapenleveranties aan Indonesië. 1958 - 1960, 278
            - Binnenlandse politiek. 1958 - 1961, 279
            - Uittreden uit de VN. 1965, 280
            - West-Irian. Algemeen. 1965 juni - 1968 aug., 281; pak
            - West-Irian. Algemeen. 1968 sep. - 1969 aug., 282; pak
            - West-Irian. Algemeen. 1969 sep. - 1973 sep., 283; pak
            - West-Irian. Petities over onafhankelijkheid afkomstig van de High Court of the Chamber of Representatives of West New Guinnee/Melanesia en de Freedom Committee of West Papua/West New Guinea. 1969, 284
          - Irak. 1958 - 1974, 285-286
            - 1958, 285
            - 1967-1974, 286
          - Iran. 1959 - 1974, 287-288
            - 1959-1962, 287
            - 1967-1974, 288
          - Israël. 1955 - 1973, 289-290
            - 1955-1960, 289
            - 1965-1973, 290
          - Ivoorkust. 1967 - 1974, 291
          - Jamaica. 1963, 292
          - Jemen. 1956 - 1972, 293-294
            - 1956-1964, 293; pak
            - 1970-1972, 294
          - Joegoslavië. 1957 - 1974, 295-296
            - 1957-1964, 295
            - 1972-1974, 296
          - Jordanië. 1958 - 1971, 297-298
            - 1958, 297
            - 1970-1971, 298
          - Kameroen. 1974, 299
          - Kenya. 1964 - 1971, 300-301
            - 1964, 300
            - 1966-1971, 301
          - Koeweit. 1970, 302
          - Korea. 1955 - 1974, 303-304
            - 1955-1961, 303
            - 1969-1974, 304
          - Laos. 1959 - 1961, 305
          - Lesotho. 1967 - 1971, 306
          - Libanon. 1958, 307; pak
          - Liberia. 1964, 308
          - Libië. 1958 - 1974, 309-310
            - 1958-1962, 309
            - 1974, 310
          - Luxemburg. 1969, 311
          - Madagaskar. 1973, 312
          - Maleisië. 1957 - 1966, 313-314
            - 1957-1964, 313; pak
            - 1965-1966, 314
          - Maldiven. 1963 - 1968, 315-316
            - 1963, 315
            - 1965-1968, 316
          - Malawi. 1965 - 1969, 317
          - Mali. 1960 - 1974, 318-319
            - 1960-1964, 318
            - 1974, 319
          - Malta. 1971 - 1974, 320
          - Marokko. 1958 - 1963, 321
          - Mauritanië. 1963 - 1968, 322-323
            - 1963, 322
            - 1968, 323
          - Mauritius. 1968 - 1969, 324
          - Mexico. 1970, 325
          - Midden-Oosten. 1956 - 1960, 326-328
            - Algemeen. 1956 - 1960, 326; pak
            - Plannen voor de economische ontwikkeling van het gebied. 1958, 327; stuk
            - Plannen voor het houden van een topconferentie. 1958, 328
          - Mongolië. 1965 - 1970, 329
          - Mozambique. 1974, 330; stuk
          - Nauru. 1967 - 1974, 331
          - Nederland. 1971 - 1974, 332
          - Nicaragua. 1969 - 1974, 333
          - Niger. 1964, 334
          - Nigeria. 1966 - 1968, 335
          - Nigeria/Biafra, burgeroorlog. 1968 - 1970, 336; pak
          - Niue en Tokelau-eilanden. 1971 - 1974, 337
          - Noord-Borneo. 1963 - 1964, 338
          - Noord-Vietnam. 1973, 339
          - Oman. 1957 - 1972, 340-341
            - 1957-1964, 340
            - 1965-1972, 341
          - Oost-Duitsland. 1968 - 1973, 342
          - Oost - West (communisme - kapitalisme). 1963 - 1968, 343-344
            - 1963, 343; stuk
            - 1965-1968, 344
          - Pakistan. 1958 - 1972, 345-347
            - 1958-1964, 345
            - 1965-1966, 346
            - 1970-1972, 347
          - Panama. 1971 - 1974, 348
          - Papoea-Nieuw-Guinea. 1968 - 1974, 349
          - Pashtunistan; gebied in Pakistan en Afghanistan. 1962, 350
          - Peru. 1969, 351
          - Perzische Golf. 1971, 352
          - Portugal. 1974, 353
          - Puerto Rico. 1971 - 1973, 354
          - Roemenië. 1966 - 1974, 355
          - Rwanda-Burundi. 1962, 356
          - Rwanda. 1973, 357
          - Sabah. 1968, 358
          - Sahara, Spaanse. 1967 - 1974, 359
          - Saint Vincent. 1970, 360
          - Saudi-Arabië. 1963, 361
          - Senegal. 1971 - 1974, 362
          - Seychellen. 1971 - 1974, 363
          - Sierra Leone. 1971, 364
          - Singapore. 1962 - 1971, 365-366
            - 1962, 365; stuk
            - 1965-1971, 366
          - Somalië. 1961 - 1963, 367
          - Somaliland (Frans). 1966 - 1974, 368
          - Sovjet-Unie. 1955 - 1972, 369-370
            - 1955-1964, 369
            - 1966-1972, 370
          - Spanje. 1962 - 1963, 371
          - Sri Lanka. 1972, 372
          - Sudan. 1963 - 1974, 373-374
            - 1963, 373
            - 1966-1974, 374
          - Suriname en de Nederlandse Antillen. 1955 - 1974, 375-378
            - Algemeen. 1955-1961, 375; pak
            - Algemeen. 1964-1974, 376
            - Toelichtingen op en vertalingen van het Statuut van het Koninkrijk. 1955, 377
            - Internationale benaming van de Nederlandse Antillen. 1957, 378